臺灣高雄地方法院民事裁定
110年度消債更字第250號
聲  請  人  林坤興  
0000000000000000

代  理  人  陳宣至律師
上列當事人因消費者債務清理事件聲請更生，本院裁定如下：
    主  文
聲請人林坤興自中華民國一一一年二月二十三日下午四時起開始
更生程序。
命司法事務官進行本件更生程序。
    理  由
一、聲請意旨略以：伊有不能清償債務情事，前向本院聲請調解
    債務清償方案，惟調解不成立。伊又未經法院裁定開始清算
    程序或宣告破產，爰聲請更生等語。
二、按債務人不能清償債務或有不能清償之虞者，得依本條例所
    定更生或清算程序，清理其債務；債務人無擔保或無優先權
    之本金及利息債務總額未逾新臺幣（下同）12,000,000元者
    ，於法院裁定開始清算程序或宣告破產前，得向法院聲請更
    生；法院開始更生程序之裁定，應載明其年、月、日、時，
    並即時發生效力；法院開始更生或清算程序後，得命司法事
    務官進行更生或清算程序，必要時得選任律師、會計師或其
    他適當之自然人或法人1人為監督人或管理人，消費者債務
    清理條例（下稱消債條例）第3條、第16條第1項、第42條第
    1項、第45條第1項分別定有明文。
三、經查：
(一)聲請人前於民國110年7月14日提出債權人清冊，向本院聲請
    調解債務清償方案，經本院110年度司消債調字第330號受理
    ，於110年8月25日調解不成立，聲請人於同日言詞聲請更生
    等情，業經本院依職權調閱上開調解卷宗核閱無訛。
(二)聲請人於108年度至109年度申報所得均為0元，名下有1992
    年出廠中華汽車1部；勞保投保在高雄縣鐘錶眼鏡業職業工
    會於108年10月1日投保薪資調為45,800元；又聲請人自陳自
    108年8月迄今，無正常固定工作，所從事工作均係以打零工
    方式賺取收入，且該等工作多係為期數日（短則一日，長則
    未達一週）之短暫工作，變動頻繁且多領取現金，切結110
    年4月至6月，每月收入為24,000元；另聲請人陳報其女兒林
    雯琪平均每月資助聲請人2,000元至3,000元，至聲請人之父
    親林龍對在105年8月去世後，即未再資助聲請人；又聲請人
    之兄長林坤亮雖人在大陸，仍透過大嫂林陳美麗每次見面均
    會給予不定額金錢資助生活所需，由林陳美麗切結平均每月
    資助6,000元至8,000元（每月平均資助7,000元）；另除110
    年領有疫情補貼10,000元以外，現未領取其他補助等情，有
    財政部高雄國稅局108年至109年綜合所得稅各類所得資料清
    單及財產歸屬資料清單（本院110年度司消債調字第330號卷
    (下稱調卷)第13至14頁、本院110年度消債更字第250號卷(
    下稱卷)第126至127頁）、稅務電子閘門財產所得調件明細
    表（卷第121頁）、財產及收入狀況說明書（調卷第4至5背
    面頁）、債權人清冊（調卷第6至背面頁、卷第103至104頁
    ）、戶籍謄本（調卷第18頁）、勞工保險被保險人投保資料
    表（調卷第16至背面頁）、個人商業保險查詢結果表（卷第
    128至129頁）、財團法人金融聯合徵信中心前置協商專用債
    權人清冊（調卷第7至9頁）、信用報告（調卷第10至12頁）
    、社會補助查詢表（卷第28至30頁）、家族系統表（卷第11
    4頁）、存簿（卷第100背面頁聲請人110年10月25日陳報狀
    稱長達20年未使用）、勞動部勞動力發展署高屏澎東分署函
    (卷第31頁)、健保查詢(調卷第17頁)、切結書(調卷第15頁)
    、林陳美麗資助切結書(卷第130頁)、聲請人110年10月25日
    陳報狀(卷第98至101頁)、聲請人110年12月7日陳報狀(卷第
    124至125頁)、高雄市政府地政局鳳山地政事務所函附1085-
    20地號土地登記謄本、異動索引及該所105年收件鳳地字第7
    6320號分割繼承登記案件影本（卷第133至179頁）、財政部
    高雄國稅局鳳山分局函附遺產稅免稅證明書（卷第122至123
    頁）可憑。則在別無其他資料可認聲請人有其他收入之情形
    下，以其自陳聲請更生前兩年內即自108年8月至110年7月平
    均每月工作收入約24,000元及胞兄資助7,000元合計31,000
    元核算現在償債能力之基礎，堪認妥適。
(三)關於聲請人必要生活費用部分，聲請人雖主張每月支出15,8
    14元（不包含每月房屋租金）乙情。惟按債務人必要生活費
    用，以最近1年衛生福利部或直轄市政府所公告當地區每人
    每月最低生活費1.2倍定之，消債條例第64條之2第1項定有
    明文。本院參酌衛福部社會司所公告111年度高雄市最低生
    活費為14,419元，1.2倍即17,303元。又聲請人陳稱租屋居
    住，租金自110年8月份開始為19,990元由同居女友即陳宜欣
    繳納負擔乙情，是其無房屋費用支出，故計算其個人每月必
    要生活費時，即應自前開已包括居住費用在內之每月最低生
    活費用中，扣除相當於房屋支出所佔比例（大約為24.36％）
    。依此計算結果，聲請人每月之必要生活費應以13,088元為
    準【計算式：17,303×（1－24.36%）＝13,088，本件元以下均
    採四捨五入計算。】，逾此範圍難認必要。
(四)承上，聲請人目前每月平均收入31,000元，扣除個人必要支
    出13,088元後，剩餘17,912元，而聲請人目前負債總額為8,
    363,191元（調卷第41至43、44至47、48頁，卷第33至49、5
    0至59、60至62、63至64、66至71、72至77、78至81、82至8
    7、88至93、94至97頁，包括：臺灣土地銀行、聯邦銀行、
    遠東銀行、玉山銀行、凱基銀行、台新銀行、中國信託銀行
    、良京實業股份有限公司、摩根聯邦資產管理股份有限公司
    、富邦資產管理股份有限公司、匯誠第一資產管理股份有限
    公司、金陽信資產管理股份有限公司、元大國際資產管理股
    份有限公司、新加坡商艾星國際有限公司台灣分公司），以
    每月所餘逐年清償，至少須約39年【計算式：8,363,191÷17
    ,912÷12≒38.91】始能清償完畢，應認其已不能清償債務。
    此外，聲請人無擔保或無優先權之債務總額未逾1,200萬元
    ，且無消債條例第6條第3項、第8條或第46條各款所定駁回
    更生聲請之事由存在。則聲請人聲請更生為有理由，應予准
    許，爰命司法事務官進行本件更生程序。
四、依消債條例第11條第1項、第45條第1項、第16條第1項，裁
    定如主文。
中　　華　　民　　國　 111　　年　　2 　　月　　23　　日
              　　民事庭　　  法　官　賴寶合
以上正本係照原本作成。
本裁定不得抗告。
中　　華　　民　　國　 111　　年　　2 　　月　　23　　日
  　                          書記官　胡美儀